臺灣宜蘭地方法院刑事判決　　　　　　　　94年度訴字第46號
　　公　訴　人　臺灣宜蘭地方法院檢察署檢察官
　　被　　　告　甲○○　男　3.
上列被告因毒品危害防制條例案件，經檢察官提起公訴（93年度
毒偵字第1279號）及移送併辦（94年毒偵字第81號、94年毒偵字
第336號），本院合議庭裁定由受命法官獨任進行簡式審判程序
，爰不經通常程序判決如下：
    主  文
甲○○連續施用第一級毒品，累犯，處有期徒刑捌月。
扣案第一級毒品海洛因壹拾參包（共計毛重壹拾參點陸公克）、
第二級毒品安非他命捌包（共計毛重肆拾貳公克）均沒收銷燬之
；扣案吸食器壹組沒收之。
    事  實
一、甲○○前因施用毒品案件，經本院依臺灣宜蘭地方法院檢察
    署檢察官之聲請裁定令入勒戒處所觀察、勒戒後，認有繼續
    施用毒品之傾向，經送強制戒治後，於民國89年12月31日強
    制戒治期滿，經該署檢察官於91年1月30日以90年度戒毒偵
    字第3號為不起訴處分確定。又其另因犯偽造文書案件，經
    臺灣臺北地方法院判處有期徒刑三年四月確定，93年7月6日
    執行完畢，竟基於同時施用第一級毒品海洛因（下稱海洛因
    ）及第二級毒品安非他命（下稱安非他命）抵癮之概括犯意
    ，自93年6月中旬某日起至94年3月16日止，先後在宜蘭縣員
    山鄉○○路○段二二七號家中及臺北縣樹林某工地內，連續
    將海洛因與安非他命同時置入玻璃球內點燃吸用。嗣先後93
    年12月7日15時30分許，在宜蘭縣員山鄉○○路○段142號停
    車場旁查獲並扣得第一級毒品海洛因三包（共計毛重2.1 公
    克），第二級毒品安非他命一包（0.4公克）及吸食器1組（
    起訴書漏載），於94年1月14日上午10時許在宜蘭縣羅東鎮
    ○○路○段336號4樓之6查獲並扣得海洛因四包（共計毛重
    5.5公克）及第二級毒品安非他命四小包（共計1.6公克），
    於94年3月17日凌晨零時30分許，在宜蘭縣員山鄉○○路○段
    101巷9號前查獲並扣得海洛因六小包（共計毛重6公克）及
    安非他命三小包（共計毛重40公克）。
二、案經宜蘭縣警察局宜蘭分局報告臺灣宜蘭地方法院檢察署檢
    察官偵查起訴及宜蘭縣警察局礁溪分局報告臺灣宜蘭地方法
    院檢察署檢察官移送併辦。
    理  由
一、上開事實，業據被告甲○○到庭供認不諱，復有慈濟大學醫
    學院濫用藥物檢驗中心所出具，呈嗎啡及安非他命陽性反應
    之檢驗總表二份存卷，暨海洛因十三包（共計毛重十三點六
    公克）、安非他命八包（共計毛重四十二公克）及吸食器一
    組扣案可佐，被告自白有與之相符之物證佐之，堪認被告之
    自白確與事實相符，足可採信。又其前因施用毒品案件，經
    本院依臺灣宜蘭地方法院檢察署檢察官之聲請裁定令入勒戒
    處所觀察、勒戒後，認有繼續施用毒品之傾向，經送強制戒
    治後，於民國89年12月31日強制戒治期滿，經該署檢察官於
    91年1月30日以90年度戒毒偵字第3號為不起訴處分確定等情
    ，則有上開不起訴處分書、法務部全國檢察官線上查詢刑案
    人犯在監所最新資料報表及臺灣高等法院被告全國前案紀錄
    表各一份在卷足考。本件事證已臻明確，被告犯行咸堪認定
    ，皆應依法論科。
二、核被告甲○○之所為，係犯毒品危害防制條例第十條第一項
    、第二項之施用第一級、第二級毒品罪。其施用毒品前持有
    海洛因及安非他命之行為，已分別為施用之高度行為所吸收
    ，均不另論罪。又其同時將海洛因及安非他命置入玻璃球中
    點燃吸用，乃以一行為同時觸犯毒品危害防制條例第十條第
    一項、第二項之施用第一級毒品及第二級毒品等二罪名，應
    依刑法第五十五條想像競合犯之規定，從一重之毒品危害防
    制條例第十條第一項施用第一級毒品罪處斷。其先後多次同
    時吸用海洛因及安非他命抵癮之犯行，則因施用之時間緊接
    ，方法相同，觸犯構成要件相同之罪，顯係基於概括犯意為
    之，應依刑法第五十六條連續犯之規定，論以連續施用第一
    級毒品之一罪並依法加重其刑。又移送併案部分（94年毒偵
    字第81、336號），雖未據檢察官起訴，惟該部分事實與前
    開起訴部分有連續犯之裁判上一罪關係，為起訴效力所及，
    本院自應一併審究，附此說明。又被告因偽造文書案件，經
    臺灣臺北地方法院判處有期徒刑三年四月確定，93年7月6日
    執行完畢，復有臺灣高等法院被告全國前案紀錄表一份附卷
    可稽，茲於有期徒刑執行完畢後五年內再犯有期徒刑以上之
    本罪，應依刑法第四十七條累犯之規定加重其刑，並依法遞
    加重之。審酌被告經矯治程序，仍再有施用海洛因及安非他
    命抵癮之舉，顯見確已難憑己力戒除毒害，而有對之處以較
    長刑期俾求隔離戒毒之必要；惟念其坦承犯行，態度尚佳，
    及其犯罪動機、目的、手段、素行及造成社會整體潛在侵害
    程度等一切情狀，爰酌情量處如主文所示之刑，以資警懲。
三、扣案疑似海洛因之白色粉末十三包（共計毛重十三點六公克
    ）經送法務部調查局鑑定結果，確屬第一級毒品海洛因無訛
    ，此有該局出具之九十四年三月二十三日調科壹字第三００
    ００一二四二號鑑定通知書在卷足佐；另扣案之疑似安非他
    命八包（共計毛重四十二公克），經被告供稱確屬安非他命
    ，且被告所採尿液確有施用安非他命之陽性反應，可認此一
    扣案物品確為安非他命無誤，是前揭海洛因及安非他命皆應
    依毒品危害防制條例第十八條第一項前段之規定，併予諭知
    沒收銷燬之；另扣案之吸食器一組，為被告所有供犯罪所用
    ，依法應予宣告沒收之。
據上論斷，應依刑事訴訟法第二百九十九條第一項前段，毒品危
害防制條例第十條第一項、第二項、第十八條第一項前段，刑法
第十一條前段、第五十六條、第五十五條、第四十七條、第三十
八條第一項第二款，判決如主文。
本案經檢察官吳慧蘭到庭執行職務
中　　華　　民　　國　　94　　年　　6　　月　　23　　日
                       刑事第二庭法  官  李毓華
以上正本證明與原本無異。
如不服本判決，應於判決送達後10日內，向本院提出上訴狀。（
需附繕本）
                                 書記官　陳蒼仁
中　　華　　民　　國　　94　　年　　6　　月　　23　　日
附錄法條：
毒品危害防制條例第10條
施用第一級毒品者，處 6 月以上 5 年以下有期徒刑。
施用第二級毒品者，處 3 年以下有期徒刑。
